臺灣臺南地方法院新市簡易庭民事判決
                                    109年度新小字第557號
原      告  良京實業股份有限公司

法定代理人  平川秀一郎

訴訟代理人  吳政諺  
訴訟代理人  李禹靚  
被      告  王逸豪


訴訟代理人  林金宗律師
上列當事人間請求清償債務事件，經本院於民國109年11月4日言
詞辯論終結，判決如下：
    主      文
被告應給付新臺幣肆萬參仟肆佰零肆元，及自民國一百零四年五
月十四日起至清償日止，按週年利率百分之15計算之利息，暨自
民國九十五年十二月一日起至清償日止，逾期在六個月以內者，
按上開利率百分之十，逾期超過六個月者，按上開利率百分之二
十計算之違約金。
被告應給付原告新臺幣貳萬玖仟參佰壹拾元，及自民國一百零四
年五月十四日起至民國一百零四年八月三十一日止，按週年利率
百分之十九點七一計算之利息，另自民國一百零四年九月一日起
至清償日止，按週年利率百分之十五計算之利息，暨自民國九十
五年六月七日起至民國九十五年十二月六日止，按年利率百分之
一點九七一計算之違約金，自民國九十五年十二月七日起至民國
一百零四年八月三十一日止，按年利率百分之三點九四二計算之
違約金，自民國一百零四年九月一日起至清償日止，按年利率百
分之三計算之違約金。
原告其餘之訴駁回。
訴訟費用新臺幣壹仟元由被告負擔。
本判決原告勝訴部分得假執行。
    事實及理由
壹、程序事項：
一、按訴狀送達後，原告不得將原訴變更或追加他訴，但擴張或
    減縮應受判決事項之聲明者，不在此限，民事訴訟法第255
    條第1項第3款定有明文。本件原告起訴時原訴之聲明第1項
    請求：「①被告應給付原告新臺幣(下同)45,612元，及自民
    國95年10月30日起至清償日止，按週年利率百分之15計算之
    利息，暨自95年12月1日起至清償日止，逾期在6個月以內者
    ，按上開利率百分之10，逾期超過6個月者，按上開利率百
    分之20計算之違約金」，嗣於民國109年9月9日言詞辯論期
    間變更為「被告應給付原告43,404元，及自104年5月14日起
    至清償日止，按週年利率百分之15計算之利息，暨自95年12
    月1日起至清償日止，逾期在6個月以內者，按上開利率百分
    之10，逾期超過6個月者，按上開利率百分之20計算之違約
    金」，核原告所為係縮減應受判決事項聲明，原告之訴訟標
    的及請求之原因事實仍屬相同，揆諸前開說明，自為適法，
    合先敘明。
貳、實體事項：
一、原告起訴主張：
  ㈠被告前向訴外人寶華商業銀行股份有限公司（下稱寶華銀行
    ）申請魔力現金卡(下稱系爭現金卡)即小額循環信用貸款，
    借款額度最高為300,000元，借款動用期間自核准日起為期1
    年，期滿30日前，如立約人不為書面反對之意思表示並經審
    核同意者，得以同一內容續約延長1年，不另換約，其後每
    年屆期時亦同，並約定借款利率以固定年利率15％計算，按
    日計息，每月底結息1次，自借款日起，每月15日為最終繳
    款日，應繳足最低繳款金額，如未依約繳納時，依契約第11
    條規定即視為全部到期，被告應清償所欠債務，再依契約第
    8條規定，逾期按貸款總額自應償日起，逾期在6個月以內者
    ，按上開利率10％，逾期超過6個月者，按上開利率20％計算
    之違約金。詎被告自95年10月29日起即未履行繳款義務，嗣
    寶華銀行將上開債權讓與原告並通知被告，屢次催告其速來
    償還，猶置之不理。
  ㈡被告前向寶華銀行申辦信用卡(下稱系爭信用卡)並簽訂信用
    卡使用契約，依約被告得持信用卡於特約商店記帳消費，但
    應於當期繳款截止日前清償，若未於每期繳款截止日前付清
    當期最低應繳金額，全部債務視為到期，並按消費款總額，
    自入帳日起，依約按年利率19.71％計算利息，及逾期未滿6
    個月者，按上開利率10％，超過6個月者，按上開利率20％計
    算違約金。被告自95年5月5日起即未履行繳款義務，尚欠本
    金及利息、違約金未清償。嗣寶華銀行將上開債權讓與原告
    ，並依法公告通知被告。
  ㈢被告迄今尚積欠上揭小額循環信用貸款、信用卡款未清償，
    爰依消費借貸及債權讓與法律關係起訴請求如聲明所示：①
    被告應給付原告43,404元，及自104年5月14日起至清償日止
    ，按週年利率百分之15計算之利息，暨自95年12月1日起至
    清償日止，逾期在6個月以內者，按上開利率百分之10，逾
    期超過6個月者，按上開利率百分之20計算之違約金。②被告
    應給付原告29,310元，及自95年5月6日起至104年8月31日止
    ，按週年利率百分之19.71計算之利息，另自104年9月1日起
    至清償日止，按週年利率百分之15計算之利息，暨自95年6
    月7日起至95年12月6日日止，按年利率百分之1.971計算之
    違約金，自95年12月7日起至104年8月31日止，按年利率百
    分之3.942計算之違約金，自104年9月1日起至清償日止，按
    年利率百分之3計算之違約金。
二、被告則以：系爭現金卡非被告申辦，且原告請求系爭現金卡
    、信用卡欠款之利息部分，已罹於民法第126條規定之5年短
    期時效等語，資為抗辯。並聲明：原告之訴駁回。
三、得心證事由：
  ㈠當事人主張有利於己之事實者，就其事實有舉證之責任，民
    事訴訟法第277條前段定有明文。各當事人就其所主張有利
    於己之事實，均應負舉證之責，故一方已有適當之證明者，
    相對人欲否認其主張，即不得不更舉反證。
  ㈡原告起訴請求被告返還系爭現金卡及信用卡消費款，並提出
    寶華銀行魔力現金卡及信用卡申請書暨約定條款、分攤表、
    現金卡往來明細、信用卡消費明細、債權讓與證明書、登報
    公告等件等件附卷為證，而被告雖以系爭現金卡非依申辦為
    辯，然未提出相關證據為佐，揆諸上開舉證責任分配說明，
    被告所辯無足採認，是本院綜合上開事證，堪信原告主張被
    告前向寶華銀行申辦系爭現金卡、信用卡使用，迄今仍積欠
    聲明所示金額未清償等情為真實。
  ㈢按利息、紅利、租金、贍養費、退職金及其他1年或不及1年
    之定期給付債權，其各期給付請求權，因5年間不行使而消
    滅。民法第126條定有明文。本件被告抗辯原告請求之利息
    已罹於5年時效，而為時效抗辯。則依前開規定，原告於109
    年5月14日始對被告聲請發支付命令，經被告提出異議後，
    繫屬於本院，有民事支付命令聲請狀，及本院收狀日期戳章
    附於本院109年度司促字第12523號卷在卷足憑，而觀諸上開
    請求被告給付系爭信用卡欠款之原告聲明第2項主張，原告
    未縮減104年5月14日以前之利息請求，則依上開民法第126
    條規定，原告請求有關104年5月14日之前之利息部分，已逾
    5年時效而消滅，被告就此部分為時效抗辯，應屬有據。
四、綜上所述，原告依消費借貸契約及債權讓與法律關係，請求
    ①被告應給付43,404元，及自104年5月14日起至清償日止，
    按週年利率百分之15計算之利息，暨自95年12月1日起至清
    償日止，逾期在6個月以內者，按上開利率百分之10，逾期
    超過6個月者，按上開利率百分之20計算之違約金；②被告應
    給付原告29,310元，及自104年5月14日起至104年8月31日止
    ，按週年利率百分之19.71計算之利息，另自104年9月1日起
    至清償日止，按週年利率百分之15計算之利息，暨自95年6
    月7日起至95年12月6日日止，按年利率百分之1.971計算之
    違約金，自95年12月7日起至104年8月31日止，按年利率百
    分之3.942計算之違約金，自104年9月1日起至清償日止，按
    年利率百分之3計算之違約金，為有理由，應予准許；逾此
    範圍之請求，為無理由，應予駁回。
五、按各當事人一部勝訴、一部敗訴者，其訴訟費用，由法院酌
    量情形，命兩造以比例分擔或命一造負擔，或命兩造各自負
    擔其支出之訴訟費用；小額訴訟，法院為訴訟費用之裁判時
    ，應確定其費用額，民事訴訟法第79條、第436條之19第1項
    分別定有明文。本件原告之訴一部為有理由、一部無理由，
    本院審酌原告敗訴部分係有關於逾5年請求權消滅時效之利
    息部分，認第一審訴訟費用1,000元由被告負擔為適當，爰
    確定如主文第3項所示。
六、本件核屬民事訴訟法第436條之8第1項之小額訴訟事件，本
    院為被告敗訴之判決，依同法第436條之20規定，應依職權
    宣告假執行。
七、訴訟費用負擔之依據：民事訴訟法第79條、第436條之19第1
    項。
中　　華　　民　　國　 109　　年　　11　　月　　18　　日
                 臺灣臺南地方法院新市簡易庭
                        法  官　夏明宇
以上正本係照原本作成。
如不服本判決，應於送達後20日內，向本院提出上訴狀並表明上
訴理由（依民事訴訟法第436條之24第2項之規定，對於小額程序
之第一審判決提起上訴，非以其違背法令為理由，不得為之），
如於本判決宣示後送達前提起上訴者，應於判決送達後20日內補
提上訴理由書（須附繕本）。且上訴狀內應記載表明（一）原判
決所違背之法令及其具體內容。（二）依訴訟資料可認為原判決
有違背法令之具體事實者。
中　　華　　民　　國　　109 　年　　11　　月　　19　　日
                        書記官  徐毓羚